臺灣高等法院刑事判決　　　　　　　 100年度上訴字第2880號
上　訴　人
即　被　告　陳照源
上列上訴人因違反毒品危害防制條例案件，不服臺灣臺北地方法
院100年度訴字第651號，中華民國100年8月29日第一審判決（起
訴案號：臺灣臺北地方法院檢察署100年度毒偵字第1364號），
提起上訴，本院判決如下：
    主  文
上訴駁回。
    理  由
一、按刑事訴訟法第350條、第361條、第362條、第367條規定，
    不服地方法院之第一審判決而上訴者，須提出上訴書狀，並
    應敘述具體理由，為上訴必備之程式；其所提出之書狀未敘
    述上訴理由，或僅曾以言詞陳述上訴理由者，均應於上訴期
    間屆滿後20日內補提理由書於第一審法院。倘上訴人已提出
    上訴理由，但所提非屬具體理由者，應由第二審法院以上訴
    不合法律上之程式，判決駁回之。而所謂具體理由，必係依
    據卷內既有訴訟資料或提出新事證，指摘或表明第一審判決
    有何採證認事、用法或量刑等足以影響判決本旨之不當或違
    法，而構成應予撤銷之具體事由，始克當之；倘僅泛言原判
    決認定事實錯誤、違背法令、量刑失之過重或輕縱，而未依
    上揭意旨指出具體事由，或形式上雖已指出具體事由，然該
    事由縱使屬實，亦不足以認為原判決有何不當或違法者，皆
    難謂係具體理由，俾與第二審上訴制度旨在請求第二審法院
    撤銷、變更第一審不當或違法之判決，以實現個案救濟之立
    法目的相契合，並節制濫行上訴。又刑罰之量定，本為法院
    得依職權自由裁量之事項，苟於法定刑度之內，予以量定，
    且客觀上並無明顯濫權之情形者，自不容當事人任憑主觀意
    見，指摘其違法、失當。是原判決倘就如何量定其宣告刑之
    理由，已敘明審酌之因素，被告仍泛詞指摘量刑過重，而未
    提出證據資料，以供審查，自難認為其理由已經明確、具體
    ，足以影響判決本旨之不當或違法，而構成應予撤銷或變更
    之具體事由，則所提上訴，即非適法。
二、經查：
  (一)本件原審適用簡式審判程序，依憑上訴人即被告陳照源於原
    審之自白、卷附臺灣尖端先進生技醫藥股份有限公司民國10
    0年3月23日所出具之濫用藥物檢驗報告、臺北市政府警察局
    偵辦毒品尿液檢體委驗單及扣案針筒1支等證據資料，認定
    被告有施用第一級毒品、第二級毒品之犯行，且均為累犯，
    並審酌被告不思上進，沾染施用毒品之惡習，且前已因施用
    毒品案件，經觀察、勒戒、強制戒治、法院判刑執行後，仍
    未能把握自新機會徹底戒除施用毒品之惡習，而再施用足以
    導致人體機能發生依賴性、成癮性及抗藥性等障礙之第一級
    毒品海洛因、第二級毒品甲基安非他命，戕害自身健康，漠
    視法令禁制，惟尚能坦承犯行，犯後態度頗佳，暨其犯罪動
    機、手段、施用毒品之次數等一切情狀，因論被告以施用第
    一級毒品罪及施用第二級毒品罪，均為累犯，而分別量處有
    期徒刑10月、6月，並定應執行刑有期徒刑1年2月，及諭知
    相關從刑等情，均已詳述其所憑證據、認定理由及量刑依據
    。從形式上觀察，原判決並無認定事實錯誤、量刑瑕疵或違
    背法令之情形可言。
  (二)被告上訴意旨略以：本案於100年8月25日準備程序時，法官
    諭知以簡式程序審理，經同意後，隨即進至合議庭，待審畢
    後諭知同年8月29日審判程序（應係宣判期日之誤），被告
    於同年9月1日接獲判決書，此案進行過於急切、草率，短短
    數日便審畢處刑，讓人感覺法院有未審先定刑罰之情狀，實
    不符法定之合法開庭程序，爰提起上訴等語。
  (三)按審判期日之訴訟程序，專以審判筆錄為證，刑事訴訟法第
    47條定有明文。原審於準備程序中以被告承認檢察官所起訴
    之犯罪事實，及本件亦合乎刑事訴訟法第273條之1所規定得
    由法院裁定進行簡式審判程序之情形，而告知被告得適用簡
    式審判程序，嗣進行簡式審判程序時，亦經被告表明放棄就
    審期間，並同意於當日審結乙情，有原審100年8月25日準備
    程序筆錄及同日審判筆錄在卷可憑（見原審卷第50至53頁)
    ，顯難認原審有被告所指摘不符法定開庭程序之情形。則上
    訴意旨泛言指摘原審未審先定刑罰云云，復未具體指摘原判
    決關於認定事實、適用法律及量刑等事項，究竟有何違法或
    不當之具體情形，揆諸上開說明，本件上訴未敘述具體理由
    ，不合法律上之程式，應予駁回，並不經言詞辯論為之。
據上論斷，依刑事訴訟法第367條前段、第372條，判決如主文。
中    華    民    國   100    年    10    月    14    日
                     刑事第五庭  審判長法  官  王敏慧
                                       法  官  白光華
                                       法  官  崔玲琦
以上正本證明與原本無異。
施用第一級毒品部分，如不服本判決，應於收受送達後10日內向
本院提出上訴書狀，其未敘述上訴之理由者並得於提起上訴後10
日內向本院補提理由書（均須按他造當事人之人數附繕本）「切
勿逕送上級法院」。
施用第二級毒品部分，不得上訴。
                                       書記官  馬佳瑩
中    華    民    國   100    年    10    月    17    日